【裁判字號】    99,抗,241
【裁判日期】    990305
【裁判案由】    毒品危害防制條例
【裁判全文】
臺灣高等法院刑事裁定                   99年度抗字第241號
抗  告  人
即  被  告    甲○○
上列抗告人因違反毒品危害防制條例案件，不服臺灣桃園地方法
院中華民國99年1月13日裁定（98年度審訴字第2806號），提起
抗告，本院裁定如下：
   主  文
抗告駁回。
    理  由
一、原裁定意旨略以：(一)按協商判決除有刑事訴訟法第455條之
    4第1項第1款「於法院訊問程序終結前，被告撤銷協商合意
    或檢察官撤回協商聲請者」、第2款「被告協商之意思非出
    於自由意志者」、第4款「被告所犯之罪非第455條之2第1項
    所定得以聲請協商判決者」、第6款「被告有其他較重之裁
    判上一罪之犯罪事實者」、第7款「法院認應諭知免刑或免
    訴、不受理者情形之一」，及違反同條第2項「法院應不經
    言詞辯論，於協商合意範圍內為判決。法院為協商判決所科
    之刑，以宣告緩刑、二年以下有期徒刑、拘役或罰金為限」
    等規定者外，不得上訴；又原審法院認為上訴為法律上不應
    准許，應以裁定駁回之，刑事訴訟法第455條之10第1項及第
    362條前段分別定有明文。(二)被告於原審法院審理中自白犯
    行，經檢察官與被告就被告願受科刑之範圍於審判外進行協
    商，經當事人雙方合意且被告認罪後，由檢察官聲請原審法
    院改依協商程序而為判決，原審法院復就所協商合意向被告
    確定係出於自由意志，是本件協商程序並無何違誤之處。復
    查，本件被告、檢察官並未撤銷協商合意或撤回協商之聲請
    ，被告協商之意思亦係出於其自由意志，另被告亦無其他較
    重之裁判上一罪之犯罪事實、或法院認應諭知免刑或免訴、
    不受理之情，被告所犯之罪亦為刑事訴訟法第455條之2第1
    項所定得以聲請協商判決者，協商判決判處被告之刑度亦係
    於協商合意範圍內為之等情，均有原審98年12月7日準備程
    序筆錄在卷可憑。揆諸前開說明，本件被告上訴未表明上訴
    理由，亦未敘明何以符合刑事訴訟法第455條之10第1項但書
    所列得為上訴之法定要件，故其上訴自屬法律上不應准許，
    應予裁定駁回。
二、抗告意旨略以：因被告自民國98年8月27日起接受桃園署立
    醫院美沙冬替代療法，至今從未缺席。故懇請鈞院准予被告
    改判美沙冬替代療法云云。
三、經查：本件抗告人即被告所犯施用第一級毒品之犯行，係觸
    犯毒品危害防制條例第10條第1項之罪，其法定刑並非死刑
    、無期徒刑或最輕本刑3年以上有期徒刑之罪，屬可認罪協
    商之罪。而被告於原審法院審理時就被訴之上開犯罪事實為
    有罪陳述，原審並依法為協商程序判決，依協商之結果，判
    處被告有期徒刑11月。被告不服提起上訴，未具上訴理由，
    原審以被告未有上訴理由，亦未敘明何以符合刑事訴訟法第
    455條之10第1項但書所列得為上訴之法定要件，以其上訴不
    合法而裁定駁回，核無不合。被告抗告意旨以已接受醫院之
    美沙冬替代療法，請求准予改判美沙冬替代療法云云，自無
    理由，應予駁回。
據上論結，應依刑事訴訟法第412條，裁定如主文。
中    華    民    國    99    年     3    月   5    日
                  刑事第四庭審判長法  官  陳筱珮
                                  法  官  邱滋杉
                                  法  官  孫惠琳
以上正本證明與原本無異。
如不服本裁定，應於收受送達後五日內向本院提出抗告狀。
                                  書記官  陶宇晨
中    華    民    國    99    年    3     月    8     日

司法院資訊處製作；財團法人民間司法改革基金會備份。
